臺灣板橋地方法院刑事判決　　　　　　　 93年度易字第770號
公　訴　人　臺灣板橋地方法院檢察署檢察官
被　　　告　乙○○
上列被告因竊盜案件，檢察官聲請簡易判決處刑（93年度偵字第
7607號、93年度偵字第8700號），及移送併辦（臺灣板橋地方法
院檢察署93年度偵字第11800 號、臺灣臺北地方法院檢察署93年
度偵字第11683 號），本院認不應以簡易判決處刑，改依通常程
序審理，而於準備程序進行中，被告就被訴之事實為有罪之陳述
，經告知被告簡式審判程序之旨，並聽取當事人之意見後，裁定
進行簡式審判程序，判決如下：
    主  文
乙○○連續結夥三人以上攜帶兇器竊盜，累犯，處有期徒刑玖月
。扣案之鐵橇、鐵鎚、板手、裁剪機、鑰匙各壹支，均沒收。
    事  實
一、乙○○有恐嚇、違反麻醉藥品管理條例案件等前科，其前於
    民國83年間因煙毒案件，經本院於同年9 月17日以83年度訴
    字第1910號判處有期徒刑3 年6 月，於同年10月14日確定，
    又於84年間因偽造文書案件，經臺灣臺北地方法院於84年7
    月5 日以84年度易字第2496號判處有期徒刑4 月，於84年8
    月31日確定，2 案接續執行，於85年9 月18日縮短刑期假釋
    出監，於87年12月21日縮短刑期期滿，嗣因施用毒品案件，
    前開假釋經撤銷，執行殘刑，於89年10月26日縮短刑期假釋
    ，於90年7 月15日縮短刑期期滿，該假釋復因其於90年間違
    反毒品危害防制條例案件，經本院於90年5 月31日以90年度
    訴字第526 號就施用第一級毒品部分判處有期徒刑7 月、就
    施用第二級毒品部分判處有期徒刑5 月，定應執行有期徒刑
    11月，於90年7 月9 日確定，而撤銷該假釋，後案接續執行
    ，於92年11月25日縮短刑期執行完畢。詎其不思悛悔，復基
    於意圖為自己不法所有之概括犯意，與丙○○（丙○○與本
    件共犯部分，本院於93年11月25日以93年度易字第770 號判
    處有期徒刑8 月，緩刑3 年，因移送併辦案件未及審酌，檢
    察官上訴，經臺灣高等法院於94年2 月25日以94年度上易字
    第69號撤銷原判決，改判處有期徒刑1 年2 月，於94年3 月
    24日確定）及姓名、年籍不詳、綽號「阿欽」之成年男子，
    三人結夥共同基於前述犯意之聯絡，於93年4 月20日下午間
    之某時，由乙○○委請不知情之戊○○向不知情之吉曆汽車
    商行租用車牌號碼CR-3433 號小貨車，由乙○○駕駛該車，
    搭載丙○○及綽號「阿欽」之男子，於同日下午2 時40分許
    ，至臺北縣三峽鎮插角里24號後方東眼山區之利豐煤礦場，
    由乙○○負責在車上把風，另由丙○○及綽號「阿欽」男子
    進入該煤礦廠內，持丙○○所有客觀上足供兇器使用之鐵橇
    、鐵鎚、板手及裁剪機各1 支，竊取利豐煤礦場所有之鐵門
    1 扇、白鐵皮（起訴書誤載為欄杆鐵條）2 片，得手後，將
    之搬至上開貨車上，正欲離去之際，適為利豐煤礦場負責人
    甲○○發覺，旋報警處理，當場查獲丙○○、乙○○及前開
    車輛暨鐵橇、鐵鎚、板手及裁剪機各1 支，綽號「阿欽」之
    男子則趁機逃逸；又其承上概括犯意，於93年5 月16日上午
    7 時30分許，在臺北縣土城市○○路○ 段143 巷2 弄3 號前
    ，以自備之鑰匙1 支，竊得丁○○所有車牌號碼JUG-869 號
    機車，繼於該日下午5 時40分許，騎乘該機車，在臺北縣中
    和市○○路64巷14弄15號前，竊得己○○所有之鐵門框架1
    組，以該機車搭載，並逃離現場，適為己○○發覺報警，而
    於該日下午5 時50分許，在臺北縣中和市○○路58巷口處，
    為警查獲。
二、案經甲○○訴由（起訴書漏載此部分）臺北縣政府警察局三
    峽分局、己○○（起訴書復漏載此部分）訴由臺北縣政府警
    察局中和分局報請臺灣板橋地方法院檢察署檢察官偵查後聲
    請簡易判決處刑。
    理  由
壹、程序部分：按除被告所犯為死刑、無期徒刑、最輕本刑為三
    年以上有期徒刑之罪或高等法院管轄第一審案件者外，於第
    一次審判期日前之準備程序進行中，被告先就被訴事實為有
    罪之陳述時，審判長得告知被告簡式審判程序之旨，並聽取
    當事人、代理人、辯護人及輔佐人之意見後，裁定進行簡式
    審判程序，刑事訴訟法第273 條之1 第1 項定有明文。經核
    本件被告乙○○所犯係死刑、無期徒刑、最輕本刑為三年以
    上有期徒刑以外之罪，其於準備程序中就被訴事實為有罪之
    陳述，經法官告知簡式審判程序之旨，並聽取公訴人、被告
    之意見後，本院爰依首揭規定，合議裁定由受命法官獨任進
    行簡式審判程序，合先敘明。
貳、實體方面：
  一、前開犯罪事實，業據被告於本院審理時坦承不諱，並核與
      告訴人甲○○、己○○在警詢中之指訴、被害人丁○○於
      警詢中之指述及共犯丙○○在本院中所供均相符合，並有
      臺灣高等法院前揭判決可佐，此外，且有車輛失竊尋獲電
      腦輸入單、扣押物品目錄表、贓物認領保管單、贓證物清
      單等存卷可參。又扣案之鐵橇、鐵鎚、板手及裁剪機各1
      支，除鐵鎚握柄為木質外，均屬鐵製工具，二種材質皆質
      地堅硬，故客觀上足資兇器使用，業經本院審認無誤。綜
      上所見，被告之前開自白，應與事實無歧異，殊值信取。
      本件事證業臻明確，被告犯行堪為認定，應依法論科。
  二、核被告與丙○○、綽號「阿欽」之男子於93年4 月20日所
      為之竊行，係犯刑法第321 條第1 項第3 款、第4 款之結
      夥三人以上攜帶兇器竊盜罪；又其於同年5 月16日所為之
      竊行，係犯同法第320 條第1 項之普通竊盜罪。其與丙○○、綽號「阿欽」男子共同行竊，彼此出於犯意聯絡，並
      互有行為分擔，是均屬共同正犯。又其所為3 次竊盜犯行
      ，前後時間緊接，所犯係基本構成要件相同之罪，顯係出
      於概括犯意而為，為連續犯，應依同法第56條之規定，按
      其情節較重之攜帶兇器竊盜罪處斷，並加重其刑。查其於
      83 年 間因煙毒案件，經本院於同年9 月17日以83年度訴
      字第1910號判處有期徒刑3 年6 月，於同年10月14日確定
      ，又於84年間因偽造文書案件，經臺灣臺北地方法院於84
      年7 月5 日以84年度易字第2496號判處有期徒刑4 月，於
      84年8 月31日確定，2 案接續執行，於85年9 月18日縮短
      刑期假釋出監，於87年12月21日縮短刑期期滿，嗣因施用
      毒品案件，前開假釋經撤銷，執行殘刑，於89年10月26日
      縮短刑期假釋，於90年7 月15日縮短刑期期滿，該假釋復
      因其於90年間違反毒品危害防制條例案件，經本院於90年
      5 月31日以90年度訴字第526 號就施用第一級毒品部分判
      處有期徒刑7 月、就施用第二級毒品部分判處有期徒刑5
      月，定應執行有期徒刑11月，於90年7 月9 日確定，而撤
      銷該假釋，後案接續執行，甫於92年11月25日縮短刑期執
      行完畢，有臺灣高等法院被告前案紀錄表可憑，其於有期
      徒刑執行完畢後，5 年內再犯本件有期徒刑以上之罪，是
      屬累犯，應依同法第47條之規定，遞加重其刑。本院審酌
      其時值青年，身體健全，卻不循正道，以謀生計，為圖私
      利，多次行竊，本件尚有以結夥攜帶兇器之手段為之，足
      徵其惡行重大，且其有前述其他多項犯罪紀錄，亦有上開
      被告前案紀錄表可據，其猶不知自省，可謂惡性不淺，另
      盱衡被害人所受財產損害程度，其智識程度、犯罪動機、
      目的、犯罪後坦承犯行等一切情狀，茲量處如主文所示之
      刑。扣案之鐵橇、鐵鎚、板手及裁剪機各1 支，係共犯丙○○所有，又扣案之鑰匙共1 支，係被告所有，均係供被
      告犯本件之罪所用之物，分別經丙○○及被告於本院中供
      述明確，故均應依同法第38條第1 項第2 款之規定，予以
      沒收。
  三、關於移送併辦部分，附論如下：
    (一)臺灣臺北地方法院檢察署93年度偵字第11683 號併案意旨
      就被告於93年4 月10日下午4 時許，在臺北縣新店市○○
      路195 號，竊取告訴人王信勇所車牌號碼BPK-070 號機車
      移送併辦部分，及臺灣板橋地方法院檢察署93年度偵字第
      11800 號併案意旨就被告於93年7 月11日凌晨2 時30分許
      ，在臺北縣中和市○○路219 巷12弄2 號前，竊取告訴人
      塗曉娟所有車牌號碼HW9-405 號機車移送併案部分，被告
      坦承係竊以供作代步之用屬實在卷；又其被訴於93年5 月
      26日晚間9 時許，在臺北市○○區○○街124 號竊取被害
      人林素華所有車牌號碼HOL-280 號機車乙節，另經臺灣臺
      北地方法院於94年4 月26日以93年度訴字922 號刑事判決
      （被告上訴中）認定，與其所竊前述告訴人塗曉娟機車，
      並用以實施該案被訴之搶奪犯行無誤，有臺灣臺北地方法
      院上開判決附卷可參。而查，被告於本院且供明，其本件
      所實施之竊盜犯行，與前揭另案被訴之搶奪案件無涉乙情
      明確；而經核被告本件竊行，係先竊取鐵門及白鐵皮，又
      其後竊得之機車亦係作為竊取鐵門框架之運輸工具，要與
      被告其餘竊取機車之動機、目的無關，是二者犯意有別，
      彼此自無裁判上一罪之連續關係可言，上述臺灣臺北地方
      法院刑事判決同此認定。
    (二)又臺灣臺北地方法院檢察署93年度偵字第11683 號就被告
      涉嫌於93年4 月12日上午11時許，在臺北縣板橋市○○路
      69巷口，竊取被害人黃滄頎所有車牌號碼GID-682 號機車
      ，及臺灣板橋地方法院檢察署93年度偵字第11800 號就被
      告涉嫌於同年7 月18日上午8 時許，在臺北縣中和市○○
      路268 巷3 弄7 號前，竊取張寬如所有車牌號碼JE2-263
      號機車等節，被告堅詞否認有此部分犯行，並辯稱：前述
      2 部機車均非其所竊，又車牌號碼GID-682 則係戊○○竊
      取等語。按犯罪事實應依證據認定之，無證據不得認定犯
      罪事實；又不能證明被告犯罪者，應諭知無罪之判決；刑
      事訴訟法第154 條第2 項、第301 條第1 項分別定有明文
      。又犯罪事實之認定，應憑真實之證據，倘證據是否真實
      尚欠明確，自難以擬制推測之方法，為其判斷之基礎；而
      認定犯罪事實之證據係指足以認定被告確有犯罪行為之積
      極證據而言，該項證據自須適合於被告犯罪事實之認定，
      始得採為斷罪資料，最高法院著有53年臺上字第656 號、
      29年上字第3105號判例。次按，刑事訴訟上證明之資料，
      無論其為直接或間接證據，均須達於通常一般之人均不致
      有所懷疑，而得確信其為真實之程度，始得據為有罪之認
      定，若其關於被告是否犯罪之證明未能達此程度，而有合
      理懷疑之存在，致使無從形成有罪之確信，根據「罪證有
      疑，利於被告」之證據法則，即不得遽為不利被告之認定
      ，亦有最高法院76年度臺上字第4986號判例可稽。其以情
      況證據（即間接證據）斷罪時，尤須基於該證據在直接關
      係上所可證明之他項情況事實，本乎推理作用足以確證被
      告有罪，方為合法，不得徒憑主觀上之推想，將一般經驗
      上有利被告之其他合理情況逕予排除，此觀諸最高法院32
      年上字第67號判例意旨亦甚彰明。查上開臺灣臺北地方法
      院刑事判決固認定車牌號碼GID-682 號機車係被告與戊○○所共同竊得，惟此機車確為戊○○個人所竊，業據戊○○於93年11月11日在本院中供述明確（參見本院卷第32頁
      ）。次查，被告係於93年7 月20日下午4 時許，在臺北縣
      永和市○○街45巷口，騎乘車牌號碼HW9-405 號機車搭載
      陳利書而為警查獲；陳利書於警詢中係供稱，伊僅於該日
      與被告共同騎乘車牌號碼HW9-405 號機車行搶，至於伊另
      案所涉搶奪犯行，均係伊一人所為，但不能確定係騎乘車
      牌號碼JE2-263 號機車等語，據此以觀，自難謂被告確有
      搭乘車牌號碼JE2-263 號機車與陳利書行搶，或車牌號碼
      JE2-263 號機車即為被告所竊。茲本院復查無其他證據可
      資證明被告確有另涉此部分併辦犯嫌，本諸罪疑唯輕之法
      則，當不得逕予擬制或推測被告有實施該部分犯罪行為。
    (三)觀諸前揭各節，以上移送併辦部分，本院依法非可併為審
      究，故應檢還檢察官另為適法之處理。
據上論斷，應依刑事訴訟法第452 條、第273 條之1 第1 項、第
299 條第1 項前段，刑法第28條、第56條、第321 條第1 項第3
款、第4 款、第47條、第38條第1項第2款，判決如主文。
本案經檢察官馬中琍到庭執行職務。
中　　華　　民　　國　　94　　年　　5 　　月　　26　　日
                  刑事第十七庭  法　官  朱敏賢
以上正本證明與原本無異
如不服本判決應於送達後10日內向本院提出上訴狀
                                書記官　郭勝華
中　　華　　民　　國　　94　　年　　5 　　月　　26　　日
附錄本案論罪科刑法條全文
刑法第321條
犯竊盜罪而有左列情形之一者，處六月以上、五年以下有期徒刑
：
一　於夜間侵入住宅或有人居住之建築物、船艦或隱匿其內而犯
    之者。
二　毀越門扇、牆垣或其他安全設備而犯之者。
三　攜帶兇器而犯之者。
四　結夥三人以上而犯之者。
五　乘火災、水災或其他災害之際而犯之者。
六　在車站或埠頭而犯之者。
前項之未遂犯罰之。
